臺灣彰化地方法院刑事判決                          九十一年度訴字第四九八號
    公  訴  人  臺灣彰化地方法院檢察署檢察官
    被      告  乙○○
右列被告因偽造文書案件，經檢察官提起公訴（九十一年度偵字第一九三二號），本
院判決如左：
    主  文
乙○○行使偽造私文書，足以生損害於公眾及他人，處有期徒刑肆月，如易科罰金，
以佰元折算壹日。緩刑年。
內政部警政署國道公路警察局九十一年三月二十三日公警局交字第Ｚ0000000
0號舉發違反道路交通管理事件通知單之通知聯、移送聯、迴覆聯、存根聯原本上偽
造之「甲○○」署押各壹枚合計肆枚（各含指印壹枚合計肆枚）均沒收。
    事  實
一、乙○○於民國九十一年三月二十三日凌晨四時三十九分許，駕駛車牌號碼ＦＮ─
    七○一九號自小客車，途經國道中山高速公路北向二百零五公里二百公尺處時，
    因違規停車於路肩休息，為內政部警政署國道公路警察局（下稱國道警察局）第
    三警察隊員警盤查取締，其因未領有汽車駕駛執照恐遭受重罰，竟冒用其妹婿甲
    ○○之名義接受舉發，並於值勤員警吳榮明製作完成國道警察局九十一年三月二
    十三日公警局交字第Ｚ00000000號舉發違反道路交通管理事件通知單交
    付簽收時，隨即在上開通知單移送聯上「收受通知聯者簽章」欄內，偽造「甲○
    ○」之署押（按上開通知單為一式四聯，分為通知聯、移送聯、迴覆聯、存根聯
    ，以自動複寫方式製作，本件係於第一聯即通知聯偽造「甲○○」之署押一枚，
    經自動複寫作用，致移送聯上「收受通知聯者簽章」欄內及迴覆聯、存根聯上亦
    均有「甲○○」之署押各一枚），並分別於上開通知單通知聯、移送聯、迴覆聯
    、存根聯上捺按指印，表示由「甲○○」本人出具收受上開通知單通知聯之證明
    ，再持交值勤員警吳榮明而主張行使，足以生損害於警察機關對於道路交通管理
    之正確性及甲○○之權益。嗣經執勤員警吳榮明於上開車輛內發現乙○○所有之
    身分證，始查獲上情。
二案經內政部警政署國道公路警察局第三警察隊報請臺灣彰化地方法院檢察署檢察
    官偵查起訴。
    理  由
一右揭事實，業據被告乙○○迭於警訊、偵查及本院審理中坦承不諱，核與被害人
    甲○○於警訊時指述之情節相符，並有國道警察局九十一年三月二十三日公警局
    交字第Ｚ00000000號舉發違反道路交通管理事件通知單通知聯、移送聯
    、迴護聯、存根聯原本各一份在卷可稽，是被告之自白與事實相符，堪可採信。
    本件事證明確，被告犯行洵堪認定，應依法論科。
二、按在交通違規通知單移送聯「收受通知聯者簽章」欄內偽簽他人姓名、捺按指印
    ，自不待依據習慣或特約，單從形式上觀察，即足以知悉係表示由該人出具領收
    通知聯之證明，此與事先在印妥內容之收據上偽簽他人姓名之情形，無分軒輊，
    當然屬於刑法第二百十條所稱之私文書（最高法院八十三年台上字第六六三一號
    判例意旨參照）。查被告於上開舉發違反道路交通管理事件通知單移送聯「收受
    通知聯者簽章」欄內偽造「甲○○」之署押，並捺按指印，表示由「甲○○」本
    人出具收受上開舉發違反道路交通管理事件通知單通知聯之證明，並於簽名、捺
    按指印後再交付值勤員警，顯然對於該文書之內容有所主張，自足以生損害於警
    察機關對於道路交通管理之正確性及甲○○之權益。是核被告所為，係犯刑法第
    二百十六條第二百十條之行使偽造私文書罪。其偽造「甲○○」署押及捺按指
    印之行為，為偽造私文書之階段行為，另偽造後復持以行使，偽造之低度行為應
    為行使之高度行為所吸收，均不另論罪。被告於行使偽造私文書前，為達同一目
    的，於密切接近之時間內接續偽造署押及捺按指印多次之行為，其侵害同一之法
    益，且各行為之獨立性極為薄弱，依一般社會健全觀念，在時間差距上難以強行
    分開，在刑法評價上，以視為數個舉動之接續施行，合為包括之一行為予以評價
    較為合理（最高法院八十六年台上字第三二九五號判例意旨參照）。爰審酌被告
    並無前科及其犯罪之動機、目的、手段、對被害人所生之危害，暨犯後坦承犯行
    、態度良好等一切情狀，量處如主文所示之刑，並諭知易科罰金之折算標準，以
    示懲儆。查被告未曾受有期徒刑以上刑之宣告，有臺灣彰化地方法院檢察署刑案
    資料查註紀錄表及臺灣高等法院被告全國前案紀錄表足憑，其因一時失慮致罹刑
    章，經此偵、審教訓，當知所警惕，信無再犯之虞，本院認對其所宣告之刑，以
    暫不執行為適當，爰併予宣告緩刑三年，以啟自新。
三、警卷所附國道警察局九十一年三月二十三日公警局交字第Ｚ00000000號
    舉發違反道路交通管理事件通知單通知聯、移送聯、迴護聯、存根聯原本上之「
    甲○○」署押各一枚（各含指印一枚），均為偽造之署押，應依刑法第二百十九
    條之規定，宣告沒收。
據上論斷，應依刑事訴訟法第二百九十九條第一項前段，刑法第二百十六條、第二百
十條、第四十一條第一項前段、第七十四條第一款、第二百十九條，罰金罰鍰提高標
準條例第二條，判決如主文。
本案經檢察官黃鼎鈞到庭執行職務。
中      華      民      國    九十一    年      五      月    三十一    日
                                臺灣彰化地方法院刑事第三庭
                                    法      官  陳  連  發
右正本證明與原本無異。
如不服本判決，應於判決送達後十日內向本院提出上訴狀( 須附繕本 )。
告訴人或被害人對於判決如有不服具備理由請求檢察官上訴者，其上訴期間之計算係
以檢察官收受判決正本之日期為準。
受判決正本之日期為準。
                                    法院書記官  張  木  松
中      華      民      國    九十一    年      五      月    三十一    日
刑法第二百十六條、第二百十條。
刑法第二百十六條
行使第二百十條至第二百十五條之文書者，依偽造、變造文書或登載不實事項或使登
載不實事項之規定處斷。
刑法第二百十條
偽造、變造私文書，足以生損害於公眾或他人者，處五年以下有期徒刑。
